臺灣高等法院刑事判決　　　　　　　　　九十一年度上易字第九五五號
　　上訴人
　　即被告　乙 ○ ○
右上訴人因業務侵占案件，不服臺灣士林地方法院九十年度易緝字第五十號，中華民
國九十一年二月十八日第一審判決（起訴案號：臺灣士林地方法院檢察署八十五年度
偵字第四三二五號及併辦案號：八十六年度偵字第二０七二號）提起上訴，本院判決
如左：
    主    文
上訴駁回。
    事實及理由
一、本案經本院審理結果，認第一審以上訴人即被告乙○○連續犯刑法第三百三十六
    條第二項之業務侵占罪，累犯，判處有期徒刑八月，認事用法允無違誤，量刑妥
    適，應予維持，並引用第一審判決書記載之事實、證據及理由。
二、被告經傳未到，其上訴意旨僅泛言否認犯罪，然查：上訴人即被告乙○○於原
    審已坦承其確有侵占全家福公司所有之ＩＩ─一八七二號自用小客車情事，復據
    告訴人全家福公司之代理人甲○○指訴綦詳，並經證人薛志同證述其侵占情節在
    案，並有租車契約書、存證信函在卷可稽，參以被告乙○○自承其將所承租之該
    ＩＩ─一八七二號自用小客車借予與丙○○之友人，其人與其並不熟識，不知其
    人姓名、住址，亦未要求其提供任何擔保等情，然該ＩＩ─一八七二號自用小客
    車，係被告向全家福公司所承租使用之自用小客車，被告並無處分之權，其在未
    經全家福公司同意之前，私自借予與其不熟之人使用，復未約定返還該車之方式
    ，顯見被告當時已有易持有為所有之侵占犯意甚明，否則該借車之人屆期若拒不
    還車，則被告何來該車供返還全家福公司？堪認被告此部分之自白與事實相符，
    可供採為其犯罪之証據。被告乙○○如何侵占紀任美交其代泊之自用小客車之
    事實，亦據被害人紀任美於偵、審中指訴：其於八十五年八月二十四日駕駛其夫
    宋錞溢所有之ＮＭ─九八一九自用小客車，至台中市○○路一六九之一號女王餐
    廳用餐，將該車鑰匙交予泊車小弟（即乙○○）停車，用餐畢發現置於櫃檯之車
    鑰匙遺失，且車也被服務生開走，經質問餐廳泊車小弟之名，餐廳不願告之，幾
    天後，再詢問女王餐廳泊車之人姓名，當時餐廳有告知全名，確定姓「郭」，至
    名字迄今已不復記憶，印象中叫郭什麼普的等語在卷，證人丙○○亦証稱：該Ｎ
    Ｍ─九八一九自用小客車，係被告於八十五年八月三十一日晚上十一時許，在台
    北縣板橋市○○路○段二七九號前交付予其使用，被告指稱該車係其在台中之餐
    廳任泊車小弟客人交予其泊車時，被告將所泊之ＮＭ─九八一九自用小客車開到
    台北等語，所供核與被害人紀任美所陳大致相符，且該ＮＭ─九八一九自用小客
    車確係被告交付丙○○使用等情，復據證人即被告乙○○之前女友陳素萍所親見
    ，亦據證人陳素萍於偵查中供陳在案，益徵該車確係被告利用代紀任美泊車之機
    會予以侵占者無訛。此外復有臺北縣警察局贓物認領保管單一紙在卷可稽，被告
    辯謂其未在台中餐廳任職，未侵占該ＮＭ─九八一九自用小客車云云，顯係飾卸
    之詞，不足採信。至證人丙○○於原審審理時翻異前供，改稱：該ＮＭ─九八一
    九自用小客車係某不詳姓名年籍綽號「小六」者借其使用，約定隔日還車，先前
    所陳指稱被告任泊車小弟時侵占該車，並交其使用云云，係因與被告間存有仇恨
    ，始故意攀誣等語，然查經原審隔離訊問被告與丙○○後，二人就彼此間是否存
    有仇恨乙節，証人丙○○係指稱：其前此曾交付被告五、六萬元供購買安非他命
    ，後該款遭被告私吞，致生仇隙等語，被告則謂：因其與前女友即丙○○之堂妹
    感情不睦，且與丙○○間因互相規勸不要施用安非他命而生口角大吵，其與丙○
    ○間，未曾因毒品而有過金錢糾紛云云，二人所供顯然不符，況丙○○嗣後改供
    亦與其前不符，其事後翻異所陳，應係迴護被告之詞，不足採信。是被告所犯罪
    証明確，堪予認定。本件原審以被告所犯事証明確，且係累犯，援引刑法第五十
    六條、第三百三十六條第二項、第四十七條、罰金罰鍰提高標準條例第一條前段
    ，論處被告有期徒刑八月，認事用法，允無違誤，量刑妥適，被告上訴意旨空言
    否認，徒陳詞指摘原判決失當，為無理由，應駁回其上訴。
三、檢察官於原審移送併辦部分（即八十六年度偵字第０七二號、八十五年度偵字第
    一七一三二號、第一二四五一號部分），業據原審於判決理由中詳載無從併辦之
    理由，並於九十一年三月十四日以士院儀刑地易緝五０字第０八六一二號函，將
    前開併辦之偵查卷退還原檢察官另行偵查處理中，有該函乙份在卷可稽（見原審
    卷第一八一頁），本院亦認原審前開所認無法併辦之理由，尚無不當，復已退還
    原檢察官另行處理，本院爰不另就該已退還檢察官之請求併辦部分再予審酌，並
    行說明不予併辦之理由，附此敘明。
四、被告乙○○經合法傳喚，無正當理由不到庭，爰不待其陳述逕行判決。
五、據上論斷，應依刑事訴訟法第三百七十三條、第三百六十八條、第三百七十一條
    ，判決如主文。
本案經檢察官張文政到庭執行職務。
中      華      民      國    九十一    年      五      月    三十一    日
                            臺灣高等法院刑事第十六庭
                                審判長法  官  黃  鴻  昌
                                      法  官  蘇  隆  惠
                                      法  官  蔡  彩  貞
右正本證明與原本無異。
不得上訴。
                                      書記官  黃  千  鶴
中      華      民      國    九十一    年      五      月    三十一    日
附錄本案論罪科刑法條全文：
刑法第三百三十六條：
對於公務上或因公益所持有之物，犯前條第一項之罪者，處一年以上七年以下有期徒
刑，得併科五千元以下罰金。
對於業務上所持有之物，犯前條第一項之罪者，處六月以上五年以下有期徒刑，得併
科三千元以下罰金。
前二項之未遂犯罰之。
